臺灣臺南地方法院臺南簡易庭民事判決
109年度南小字第1940號
原      告  遠信國際資融股份有限公司

法定代理人  沈文斌  
訴訟代理人  許嘉欽  
            林淑玲  
被      告  戴莉凌  
訴訟代理人  戴全祿  
上列當事人間請求清償債務事件，經本院於民國110年3月29日言
詞辯論終結，判決如下：
    主      文
原告之訴駁回。
訴訟費用新臺幣壹仟元由原告負擔。 
    事實及理由
一、原告起訴主張：
(一)被告於民國103年9月13日向訴外人台灣聖薇生技有限公司（
    下稱聖薇公司）申辦購物分期，購買總價款新臺幣（下同）
    99,990元之美容保養商品，約定自103年10月26日起至105年
    3月26日止，以每月為1期，共分18期，每期繳款5,555元，
    如有遲延給付達1個月以上，則債務視為全部到期（下稱系
    爭契約），並立有分期付款買賣申請書暨約定書（包含背面
    之補充約定「物品買賣分期付款約訂書」，下均稱系爭約定
    書）。
(二)詎被告於繳納2期款項後，自103年12月26日起即未依約繳款
    ，尚欠88,880元未清償。又依系爭約定書背面第1條之約定
    ，聖薇公司得將請求商品價款及本件契約規定所得請求之權
    利含遲延利息及違約金，於本件契約成立時轉讓予原告，並
    不另為書面通知。聖薇公司已將對被吿之前開債權讓與原告
    ，被告亦已知悉上情，自對被吿發生債權讓與之效力等語。
    爰依系爭契約、債權讓與之法律關係，請求被告給付積欠之
    分期款。並聲明：被告應給付原告88,880元，及自103年12
    月26日起至清償日止，按週年利率5％計算之利息。
二、被告則以：
(一)被告於103年9月13日持免費體驗券至臺南永康愛買量販店之
    聖薇公司門市（下稱系爭門市）內體驗美容課程，並由訴外
    人即該門市之店長連珮羽進行全身油壓。於體驗課程中，連
    珮羽不斷向被告推銷產品，更未經被告同意，即將該產品拆
    封使用，並要求被告簽立系爭約定書，否則不讓被告離開。
    被告因當時全身赤裸，且課程中另有2位護膚人員在旁鼓吹
    ，被告倍感壓力，於未能完整知悉內容之「半強迫」情況下
    與聖薇公司簽立系爭約定書。
(二)然觀系爭約定書之內容均為聖薇公司所預先繕打而與多數消
    費者簽訂之定型化契約，聖薇公司於簽約時未給予被告任何
    審閱期間，又系爭約定書字體印刷細小，實難細看，更記載
    諸多與給付價金與否無關之事項，而對被告顯失公平。依消
    費者保護法（下稱消保法）第2條第7款、第11條之1第1項、
    第3條及第12條之規定，系爭契約應屬無效。
(三)被告事後多次向連珮羽表明要解除系爭契約，連珮羽卻稱需
    配合聖薇公司解約流程，要求被告仍先按期繳納分期款，辦
    理解約程序完成後，已繳納款項將全數退還。詎被告收受催
    繳通知後，始知系爭契約並未解除，被告遂於104年1月26日
    以存證信函通知連珮羽及聖薇公司解除系爭契約。
(四)退步言之，依民法第311條、第312條之規定，原告並非有利
    害關係之第三人，原告主張已代聖薇公司清償本件債務，而
    承受被告與聖薇公司間之債權債務關係，並無理由等語。
(五)併為答辯聲明：原告之訴駁回。
三、得心證之理由：
(一)查原告主張被告於103年9月13日向聖薇公司購買總價款99,9
    90元之美容保養商品，約定自103年10月26日起至105年3月2
    6日止，以每月為1期，共分18期，每期繳款5,555元，如有
    遲延給付達1個月以上，則債務視為全部到期，並簽立系爭
    約定書等情，為被告所不爭執，上情首堪認定。
(二)原告主張聖薇公司已將系爭債權轉讓予原告，被告現仍積欠
    88,880元未清償，應依約給付原告等語。被告則以前詞置辯
    。是本件應審究者為：系爭契約是否無效？原告依照系爭契
    約及債權讓與之法律關係請求被告給付前開分期款，有無理
    由？茲論述如下：
　1.按當事人主張有利於己之事實者，就其事實有舉證之責任，
    民事訴訟法第277條前段定有明文。又企業經營者與消費者
    訂立定型化契約前，應有30日以內之合理期間，供消費者審
    閱全部條款內容；違反第1項規定者，其條款不構成契約之
    內容。但消費者得主張該條款仍構成契約之內容；中央主管
    機關得選擇特定行業，參酌定型化契約條款之重要性、涉及
    事項之多寡及複雜程度等事項，公告定型化契約之審閱期間
    ，消費者保護法第11條之1第1項、第3項、第4項分別定有明
    文。揆其立法意旨，乃為維護消費者知的權利，使其於訂立
    定型化契約前，有充分了解定型化契約條款之機會，避免消
    費者在匆忙急迫無心理準備之狀況下，未能詳細檢視契約內
    容及相關權利義務即冒然簽立契約，而受定型化契約條款之
    拘束。嗣中央主管機關依上開規定就「瘦身美容行業」訂定
    「定型化契約範本」，其契約範本簽約注意事項第1項即規
    定「消費者應有7日以上之契約審閱期間」。又企業經營者
    於其所提供之定型化契約中，加註消費者自願拋棄契約審閱
    權之條款，按其情形顯失公平者，依民法第247條之1第3款
    、第4款之規定，該條款應屬無效者，仍應由企業經營者舉
    證證明已提供消費者合理審閱契約之期間，否則即應依前開
    情形處理（最高法院98年度台上字第168號判決意旨參照）
    。
  2.觀諸系爭約定書正面之「約定事項」及背面補充約定之「物
    品買賣分期付款約訂書」內容均為印刷文字，為與不特定多
    數消費者訂立同類契約之用所預先擬定之契約條款，核屬定
    型化契約，則依消保法第11條之1規定，自應提供合理之期
    間供被告審閱契約全部條款內容，違反者，本件定型化契約
    條款，即不構成契約之內容。又被告購買商品為美容商品，
    是依前開說明，被告應有7日以上審閱期間。
　3.原告對於系爭契約是被吿前往系爭門市體驗當日所簽立乙節
    並不爭執（見本院卷第180頁），顯見被吿簽立系爭約定書
    並申請購物分期付款之前，並無7日以上之合理審閱期間。
    原告復未舉證被告於簽訂系爭約定書前有合理期間審閱全部
    條款，依消保法第11條之1規定，原告所提系爭約定書之約
    定事項及背面補充約定條款自不構成系爭契約之內容。
　4.原告雖主張被告於成立系爭契約時已充分了解定型化契約條
    款之內容及意義，且原告於103年9月24日曾電話與被吿確認
    本件債務分期款項與期數等契約重要事項，被告自不得再主
    張排除系爭約定書條款之適用等語，並提出催收紀錄、被吿
    存摺資料、授信批覆書等為證（見本院卷第155-169頁），
    然被吿對於原告提出之催收紀錄，否認其形式真正，況依上
    開催收紀錄內容，並無被告同意拋棄系爭契約審閱期間之記
    載，則原告此部分主張，尚難採信。
(三)從而，本件因被告未有合理期間得以審閱分期付款契約內容
    ，已違反消保法第11條之1第1項規定及瘦身美容行業定型化
    契約範本簽約注意事項之規定，被告自得依消保法第11條第
    3項規定，主張系爭約定書中之約定事項、相關條款等定型
    化約款均不構成契約內容而不受其約定條款之拘束，並進而
    不負分期價款之給付義務。原告依系爭契約及債權讓與之法
    律關係，請求被告給付本件分期價款88,880元，及相關遲延
    利息等情，即屬無據。　　
四、綜上所述，原告依系爭契約及債權讓與之法律關係請求被告
    給付88,880元，及自103年12月26日起至清償日止，按週年
    利率5％計算之利息，為無理由，應予駁回。
五、本件事證已臻明確，兩造其餘攻擊、防禦方法及所提之證據
    ，經本院審酌後，認與判決之結果不生影響，爰不一一論列
    ，併此敘明。
六、訴訟費用之依據：民事訴訟法第78條、第436條之19。
中　　華　　民　　國　　110 　年　　4 　　月　　16　　日
　　        臺灣臺南地方法院臺南簡易庭
　　                        法  官  許育菱
以上正本係照原本作成。　　
如不服本判決，應於送達後廿日內，向本院提出上訴狀並表明上
訴理由，如於本判決宣示後送達前提起上訴者，應於判決送達後
廿日內補提上訴理由書（須附繕本）。如委任律師提起上訴者，
應一併繳納上訴審裁判費。 
依民事訴訟法第436條之24第2項之規定，對於小額程序之第一審
判決之上訴，非以其違背法令之理由，不得為之。且上訴狀內應
記載表明（一）原判決所違背之法令及其具體內容。（二）依訴
訟資料可認為原判決有違背法令之具體事實者。 
中　　華　　民　　國　　110 　年　　4 　　月　　16　　日
                            書記官  楊意萱